臺灣新竹地方法院民事小額判決  
111年度竹小字第515號
原      告  林容君  
被      告  彭信隆  
上列當事人間請求損害賠償事件，本院於民國111年9月1日辯論
終結，判決如下：
    主      文
被告應給付原告新臺幣肆仟壹佰肆拾玖元，及自民國一一一年七
月二十一日起至清償日止，按年息百分之五計算之利息。
原告其餘之訴駁回。
訴訟費用新臺幣壹仟元由被告負擔新臺幣貳佰叁拾捌元，餘由原
告負擔。
本判決第一項得假執行。
原告其餘假執行之聲請駁回。 
    爭執事項之理由要領
一、本院依新竹市警察局民國111年7月26日竹市警交字第111002
    9855號函檢送之本件交通事故資料，認本件交通事故之發生
    係因被告左轉彎未依規定讓車及原告未依規定減速、超速行
    駛之過失所致，並認原告及被告應分別各負30%及70%之過失
    責任。被告辯稱伊係被撞，為何要負主要肇事責任云云，核
    尚不足採信。
二、按修復費用以必要者為限，以新品換舊品而更換之零件，應
    予以折舊。查原告所有之車牌號碼000-0000號機車受損之修
    復費用為新臺幣（下同）17,450元，有原告提出之估價單在
    卷可稽，應堪足採信。惟該車牌號碼000-0000號機車係109
    年7月出廠，已據原告提出行車執照核閱在卷，算至本件交
    通事故發生時（即110年12月18日）已使用1年6月，依前揭
    說明，以新品換舊品而更換之零件，自應予以折舊。而依行
    政院公布之固定資產耐用年數表及固定資產折舊率表，機車
    耐用年數3年，採定率遞減法計算折舊，每年折舊536/1000
    ，依此計算該車牌號碼000-0000號機車更新零件後之必要修
    復費用即為5,927元。　
三、第按，損害之發生或擴大，被害人與有過失者，法院得減輕
    賠償金額，或免除之。民法第217條第1項定有明文。查本件
    交通事故之發生，原告及被告應分別各負30%、70%之過失責
    任，已如前述。據此，原告得請求被告賠償之損害即為4,14
    9元（計算式：5,927元×7/10＝4,149元）。
四、據此，原告依侵權行為之法律關係，請求被告賠償給付4,14
    9元，及自起訴狀繕本送達翌日即111年7月21日起至清償日
    止按年息百分之5計算之利息，為有理由，應予准許，並應
    依職權宣告假執行。至原告逾上開範圍所為之請求，則無理
    由，應予駁回，並駁回此部分假執行之聲請。
　
中    華    民    國   111    年     9    月    15    日
                  新竹簡易庭    法  官  汪銘欽
以上正本係照原本作成。
如對本判決上訴，非以其違背法令為理由不得為之，且須於判決
送達後二十日內以上訴狀記載上訴理由向本院提出上訴狀。如委
任律師提起上訴者，應一併繳納上訴審裁判費。
中    華    民    國   111    年     9    月    15    日
                                書記官  周育瑜
附錄：
一、民事訴訟法第436條之18第1項：
    （小額訴訟程序）判決書得僅記載主文，就當事人有爭執事
    項，於必要時得加記理由要領。
二、民事訴訟法第436條之24第2項：
    對於小額程序之第一審裁判上訴或抗告，非以其違背法令為
    理由，不得為之。
三、民事訴訟法第436條之25：
    上訴狀內應記載上訴理由，表明下列各款事項：
    (一)原判決所違背之法令及其具體內容。
    (二)依訴訟資料可認為原判決有違背法令之具體事實。